【裁判字號】    89,訴,644
【裁判日期】    890502
【裁判案由】    毒品危害防制條例
【裁判全文】
臺灣高雄地方法院刑事判決                          八十九年度訴字第六四四號
    公  訴  人  臺灣高雄地方法院檢察署檢察官
    被      告  甲○○
    指定辯護人  本院
右列被告因違反毒品危害防治條例案件，經檢察官提起公訴（八十九年度偵字第四三
二八號），本院判決如左：
    主文
甲○○無罪。
    理  由
一、公訴意旨略以：甲○○曾有多次毒品前科，仍不知悔改，八十九年二月十六日十
    八時二十分許，警方因追查他人吸食毒品乙事，至高雄縣美濃鎮○○里○○街二
    十號，而甲○○身帶意圖販賣之第一級毒品海洛因五小包（毛重一公克）、第二
    級毒品安非他命十四小包（毛重十二公克）及裝置毒品之殘渣空袋十二個、吸管
    四支、分裝所用之空袋八個、吸食器一個於該屋內，聽見警方敲門隨即由房間窗
    戶跳出，並將前開物品丟棄在窗外巷子地上，惟旋為警員拾獲並將甲○○逮獲，
    並在其身上搜得新台幣（下同）二萬六千二百元，因認被告涉犯意圖販賣而持有
    第一級及第二級毒品罪嫌。
二、按犯罪事實應依證據認定之，無證據不得推定其犯罪事實。又不能證明被告犯罪
    者，應諭知無罪之判決。刑事訴訟法第一百五十四條、第三百零一條分別定有明
    文。
三、公訴人認被告甲○○涉犯右揭罪嫌，無非以扣案之安非他命十四小包、海洛因五
    小包、毒品殘渣空袋十二個、分裝空袋八個及被告對其身上搜得之現金來源，前
    後所供不一，為其論罪之依據。
四、訊據被告堅決否認有意圖販賣第一級毒品海洛因及第二級毒品安非他命而持有之
    犯行，辯稱：扣案之安非他命及海洛因係向綽號阿忠之朋友以七千元買受，純粹
    買來供自己吸食之用，伊並無販賣之意圖等語。
五、經查，被告堅決否認有意圖販賣第一級毒品海洛因及第二級毒品安非他命而持有
    之犯行，此辯解自偵查中迄本院審理中始終一致（偵查卷第十四頁、本院八十九
    年三月二十二日審理筆錄），而被告於警訊中雖供稱：其未吸食安非他命及海洛
    因（八十九年二月十六日警訊筆錄）云云，惟查被告之前曾告訴過家人，已不再
    吸食毒品，怕家人知道又染上毒品，故於警訊時謊稱未吸食毒品，而被告經於八
    十九年二月二十四日經警採尿送驗後，其尿液中甲基安非他命及嗎啡均呈陽性反
    應，此有高雄縣衛生局煙毒尿液檢驗成績書一份附卷可稽。因此，被告於警訊所
    稱，應不足採，其有施用毒品之事實，應可認定。次查被告既有吸用毒品之行為
    ，其為便利自己吸食，隨身攜帶分裝好的小包海洛因、安非他命及供分裝之用的
    空袋八個，尚與常情無違。又被告如有販賣毒品之意圖，自無隨身攜帶吸管、吸
    食器及殘渣袋之理；參以扣案之海洛因毛重僅一公克，安非他命毛重僅十二公克
    ，分量輕微，及被告雖有多次吸食毒品前科，惟從無販毒前科等情，尚難以前揭
    扣案之分裝小包海洛因、安非他命及供分裝毒品所用之空袋為證，遽認被告有販
    毒之意圖。再查本案雖於被告身上查獲現金二萬六千二百元，然該筆金錢，為被
    告母親給伊購買機車之款項，及被告賭博所贏取之錢財，業經其供明在卷，尚不
    能因該筆款項係在被告身上查獲，即認定係販賣毒品所得。此外，本院復查無其
    他證據，足資證明被告有販賣毒品之意圖，應為無罪之諭知。
據上論斷，應依刑事訴訟法第三百零一條，判決如主文。
中      華      民      國    八    十    九    年    五    月    二    日
                                    臺灣高雄地方法院刑事第四庭
                                    法  官   王 俊 隆
右正本證明與原本無異。
如不服本判決，應於判決送達後十日內，向本院提出上訴狀。
                                      書記官   涂 亨 玉
中      華      民      國    八    十    九    年    五    月    二    日


司法院資訊處製作；財團法人民間司法改革基金會備份。
